【裁判字號】    97,交聲,771
【裁判日期】    970704
【裁判案由】    聲明異議
【裁判全文】
臺灣高雄地方法院交通事件裁定         97年度交聲字第771號
原處分機關  高雄市政府交通局
異  議  人  甲○○
即被處分人
                      之2
上列受處分人因違反道路交通管理處罰條例案件，對於高雄市政
府交通局交通事件裁決中心所為之處分（原處分：高市府交裁字
第裁32-BC0000000號），聲明異議，本院裁定如下：
    主  文
異議駁回。
    理  由
一、本件聲明異議意旨略以：查異議人甲○○於民國97年1 月 2
    日上午10時07分許，騎乘車號YFV-008 號機車，行經高雄市
    楠梓區○○○路欲左轉藍昌路，並至藍昌路上所劃設之待轉
    區待轉，斯時異議人左後方突有1 深色自小客車直行藍昌路
    時闖越紅燈，因經過地面下之感應線圈，導致啟動藍昌路上
    之「固定式闖紅燈暨測速照相機」，而拍下貌似異議人闖紅
    燈之照片2 張，原處分機關因而據此處罰異議人，惟從照片
    上異議人尚未超越「待轉區」觀之，可資證明異議人係自大
    學南路欲左轉藍昌路而為之待轉行為，並非原處分機關所認
    定之闖紅燈，為此，請求撤銷原處分，而為不罰之諭知云云
    。
二、按汽車駕駛人，行經有燈光號誌管制之交岔路口闖紅燈者，
    處新台幣1,800 元以上5,400 元以下罰鍰，道路交通管理處
    罰條例第53條第1 項定有明文。
三、經查，本件異議人甲○○確有於97年1 月2 日上午10時07分
    許，騎乘車號YFV-008 號機車，行經高雄市楠梓區○○○路
    、藍昌路口，遭藍昌路上之「固定式闖紅燈暨測速照相機」
    拍下行車狀況等情，有該路口「固定式闖紅燈暨測速照相機
    」拍攝照片2 張附卷可稽，且為異議人所不否認，應堪信為
    真實。而依本院卷第5 頁上方之照片顯示，異議人當時係行
    駛在藍昌路上，其機車所在位置係在藍昌路上停止線前，距
    離藍昌路上之機車待轉區尚有相當之距離，且其行車方向已
    經完全指向藍昌路，則依通常機車騎乘經驗，一般機車騎士
    若係沿大學南路行駛欲至藍昌路機車待轉區待轉，應不會騎
    至如本院卷第5 頁上方照片所示距離機車待轉區如此遠之位
    置，顯見異議人應非沿大學南路行駛欲至藍昌路機車待轉區
    待轉甚明；再參以本件異議人之行車方向已完全指向南昌路
    ，果其確係沿大學南路行駛欲至藍昌路機車待轉區待轉，以
    其機車所在位置係在藍昌路上停止線前，則其應係沿大學南
    路騎至藍昌路停止線後之機車停等區導正其行車方向指向藍
    昌路，而依本院卷第5 頁上下2 張照片所示，藍昌路停止線
    後之機車停等區左側始終有1 部自用小客車停在該處，異議
    人顯不可能騎車越過該自用小客車，而行駛至藍昌路停止線
    後之機車停等區導正其行車方向指向藍昌路，益徵異議人並
    非沿大學南路行駛欲至藍昌路機車待轉區待轉。綜上所述，
    異議人辯稱其係自大學南路欲左轉藍昌路而為之待轉行為，
    顯非可採。是以被告既非沿大學南路行駛欲至藍昌路機車待
    轉區待轉，而依本院卷第5 頁上下2 張照片所示，異議人騎
    乘之機車係處於沿藍昌路行進之狀態，足認異議人當時確係
    沿藍昌路行進，並闖越大學南路與藍昌路口之紅燈無疑。是
    原處分機關據以認定異議人駕車行經有燈光號誌管制之交岔
    路口闖紅燈，並無違誤，且裁處罰鍰新臺幣1,800 元，係在
    法定罰鍰金額內，亦屬恰當，異議人以其未闖越紅燈為由請
    求本院撤銷原處分，尚難憑採。從而，本件異議為無理由，
    應予駁回。
四、異議人既有上述違規闖紅燈之事實，則是否同有符合道路交
    通管理處罰條例第63條第3 款應予記違規點數之情形，自應
    由原裁處機關依法辦理，附此敘明。
五、據上論斷，應依道路交通案件處理辦法第19條，裁定如主文
    。
中    華    民    國    97    年    7     月    4     日
                      交通法庭      法  官  陳盈吉
以上正本證明與原本無異。
如不服本裁定，應於收受送達後5 日內向本院提出抗告狀。
中    華    民    國    97    年    7     月    4     日
                                    書記官  陳展榮


司法院資訊處製作；財團法人民間司法改革基金會備份。
